【裁判字號】    99,審訴,2064
【裁判日期】    990729
【裁判案由】    毒品危害防制條例
【裁判全文】
臺灣高雄地方法院刑事判決            99年度審訴字第2064號
公  訴  人  臺灣高雄地方法院檢察署檢察官
被      告  甲○○
上列被告因毒品危害防制條例案件，經檢察官提起公訴（99年度
毒偵字第2593、2666號），嗣於本院準備程序中，被告就被訴事
實為有罪之陳述，經本院告知簡式審判程序之旨，並聽取被告與
公訴人之意見後，合議庭裁定由受命法官獨任進行簡式審判程序
，判決如下：
    主  文
甲○○犯如附表所示之肆罪，均累犯，各處如附表所示之刑（含
主刑及從刑）。應執行有期徒刑壹年拾月，扣案如附表編號二(二)
所示之物，均沒收銷燬之。
    事  實
一、甲○○前於民國96年間因施用毒品案件，經本院以96年度毒
    聲字第1339號裁定送觀察、勒戒後，認有繼續施用毒品之傾
    向，再經本院以96年度毒聲字第2005號裁定令入戒治處所施
    以強制戒治，於97年12月21日執行完畢，並經臺灣高雄地方
    法院檢察署檢察官以98年度戒毒偵字第15號為不起訴處分確
    定。又因殺人及遺棄屍體案件，經本院以89年重訴字第3 號
    判決分別判處有期徒刑7 年6 月、8 月，應執行有期徒刑8
    年確定，於94年7 月29日縮短刑期假釋出監，於96年9 月13
    日保護管束期滿，未經撤銷假釋，視為執行完畢。
二、詎甲○○仍未知悔改及戒除毒癮，於前揭觀察、勒戒、強制
    戒治執行完畢釋放後5 年內，竟分別基於施用第一級毒品之
    犯意，於下列時間、地點，分別施用第一級毒品海洛因及第
    二級毒品甲基安非他命而經警查獲：
  (一)於99年2 月17日某時，在其高雄縣大寮鄉○○村○○路120
    號住處旁，以摻入香菸點燃後吸食之方式，施用毒品海洛因
    1 次；復於同日某時，在高雄縣大寮鄉之包公廟廁所內，以
    放置於玻璃球燒烤後吸食之方式，施用毒品甲基安非他命1
    次。嗣因甲○○為列管之毒品調驗人口，為警於同年2 月18
    日22時30分許，至其高雄縣大寮鄉○○村○○路120 號住處
    ，經徵得同意採集尿液送驗結果呈安非他命、甲基安非他命
    、嗎啡及可待因陽性反應，始查悉上情。
  (二)於同年4 月16日上午某時，在其高雄縣大寮鄉○○村○○路
    120 號住處旁，以摻入香菸點燃後吸食之方式，施用毒品海
    洛因1 次；另於同年4 月16日上午某時，在高雄縣大寮鄉之
    包公廟廁所內，以放置於玻璃球燒烤後吸食之方式，施用毒
    品甲基安非他命1 次。嗣於同年4 月16日14時40分許，在高
    雄縣大寮鄉○○村○○街306 之9 號前，因形跡可疑為警臨
    檢盤查時，查獲甲○○持有毒品海洛因1 包（檢驗前淨重
    0.266 公克、檢驗後淨重0.256 公克）及第二級毒品甲基安
    非他命1 包（檢驗前淨重0.443 公克、檢驗後淨重0.438 公
    克），經徵得其同意採集尿液送驗結果呈安非他命、甲基安
    非他命、嗎啡及可待因陽性反應，始查悉上情。
三、案經高雄縣政府警察局林園分局報請臺灣高雄地方法院檢察
    署檢察官偵查起訴。
    理  由
一、本件被告甲○○所犯係死刑、無期徒刑、最輕本刑為3 年以
    上有期徒刑以外之罪，其於準備程序中就被訴事實為有罪之
    陳述，經本院告知簡式審判程序之旨，並聽取公訴人及被告
    意見後，合議庭裁定由受命法官獨任進行簡式審判程序，合
    先敘明。
二、訊據被告對於上揭時、地，分別施用第一級毒品海洛因、第
    二級毒品甲基安非他命之事實，均坦承不諱，且其前開採集
    尿液送檢之檢驗結果，係呈施用第一級毒品海洛因後所會產
    生之可待因、嗎啡陽性反應，及施用第二級毒品甲基安非他
    命後所會產生之安非他命、甲基安非他命陽性反應，此有台
    灣檢驗科技股份有限公司99年3 月5 日KＺ000000000000號濫
    用藥物尿液檢驗報告、高雄縣政府警察局林園分局查獲毒品
    案件嫌疑人代號與真實姓名對照表（尿液編號：林偵0115號
    ）、台灣檢驗科技股份有限公司99年4 月29日KH/2010/0000
    0000號濫用藥物尿液檢驗報告、高雄縣政府警察局林園分局
    查獲毒品案件嫌疑人代號與真實姓名對照表（尿液代碼：林
    偵0206號）各1 份在卷可稽，又扣案之白色粉末及晶體各1
    包，經送檢驗結果，確係第一級毒品海洛因成分（檢驗前淨
    重0.266 公克、檢驗後淨重0.256 公克）及第二級毒品甲基
    安非他命成份（檢驗前淨重0.443 公克、檢驗後淨重0.438
    公克），分別有高雄市立凱旋醫院99年6 月9 日高市凱醫驗
    字第13264 號濫用藥物成品檢驗鑑定書、高雄醫學大學附設
    中和醫院99年6 月22日0000-000號檢驗報告各1 份在卷可憑
    。足徵被告之任意性自白核與事實相符，應堪信為真實，可
    採為本件論罪科刑之依據。是本件事證明確，被告同時施用
    第一、二級毒品犯行，洵堪認定，應予依法論科。
三、按海洛因及甲基安非他命，分別係毒品危害防制條例第2條
    第2 項第1 款所稱之第一級毒品及同條項第2 款所稱之第二
    級毒，不得施用、持有。次按觀察、勒戒或強制戒治執行完
    畢釋放後，5 年內再犯第10條之罪者，應依一般刑事訴訟程
    序予以起訴論罪科刑，此觀諸毒品危害防制條例第20條、第
    23條第2 項規定自明。被告前於96年間因施用毒品案件，經
    本院裁定送觀察勒戒後，於於97年12月21日執行完畢，並由
    臺灣高雄地方法院檢察署檢察官以98年度戒毒偵字第15號為
    不起訴處分確定之事實，有臺灣高等法院被告前案紀錄表1
    份在卷可參，是被告於上開強制戒治執行完畢釋放後5 年內
    ，又犯本件施用毒品犯行，則公訴人予以起訴，尚無不合，
    本院自得依法論科。
四、核被告所為，係犯毒品危害防制條例第10條第1 項之施用第
    一級毒品罪（共2 罪）及同條第2 項施用第二級毒品罪（共
    2 罪）。其持有第一級毒品海洛因、第二級毒品安非他命進
    而施用，持有之低度行為，應為其施用之高度行為所吸收，
    不另論罪。被告所犯上開4 罪，犯意各別，行為互殊，應予
    分論併罰。被告有上開犯罪科刑及執行紀錄，此有臺灣高等
    法院被告前案紀錄表1 份在卷可稽，其前受徒刑之執行完畢
    後，5 年以內故意再犯本件有期徒刑以上之各罪，為累犯，
    應依刑法第47條第1 項規定，分別加重其刑。審酌被告前經
    強治戒治執行完畢釋放後，仍未能徹底戒絕毒品，復再犯本
    件施用毒品罪，顯見其自制力不足，無法擺脫毒品，惟念所
    犯施用毒品罪乃屬戕害自身身心健康行為，其行為本身對社
    會所造成之危害並非直接，反社會性之程度應屬較低，且其
    犯後已坦認犯行等一切情狀，分別量處如主文所示之刑，並
    定其應執行刑，以資懲儆。另扣案之白色粉末1 包，經送檢
    驗結果確係含有第一級毒品海洛因成分；扣案之晶體1 包，
    經送檢驗結果確係第二級毒品甲基安非他命成分等情，已如
    上述，均應依毒品危害防制條例第18條第1 項前段規定宣告
    沒收銷燬之，至前開第一級毒品海洛因、第二級毒品甲基安
    非他命之包裝袋因包覆毒品，其上顯留有該毒品之殘渣，衡
    情自難與之剝離，亦應整體視之為毒品，連同該包裝併予宣
    告沒收銷燬之；此外，鑑驗耗用之海洛因、甲基安非他命既
    已滅失，自無庸宣告沒收銷燬，併此敘明。
據上論斷，應依刑事訴訟法第273 條之1 第1 項、第284 條之1
、第299 條第1 項前段，毒品危害防制條例第10條第1 項、第2
項、第18條第1 項前段，刑法第11條、第47條第1 項、第51條第
5 款、第9 款，判決如主文。
本案經檢察官杜妍慧到庭執行職務。
中    華    民    國    99    年    7     月    29    日
                  刑事第十庭    法  官  曾子珍
以上正本證明與原本無異。
如不服本判決應於收受送達後10日內向本院提出上訴書狀，並應
敘述具體理由；如未敘述上訴理由者，應於上訴期間屆滿後20日
內向本院補提理由書（均須按他造當事人之人數附繕本）「切勿
逕送上級法院」。
中    華    民    國    99    年    7     月    29    日
                                書記官  李承悌
附錄論罪科刑法條
毒品危害防制條例第10條（施用毒品罪）
施用第一級毒品者，處6月以上5年以下有期徒刑。
施用第二級毒品者，處3年以下有期徒刑。

 附表：
┌──────┬────────────────────┐
│  編    號  │    宣        告         刑             │
│（即事實欄）│                                        │
├──────┼────────────────────┤
│  二 (一)   │甲○○施用第一級毒品，累犯，處有期徒刑捌│
│            │月。又施用第二級毒品，累犯，處有期徒刑伍│
│            │月。                                    │
├──────┼────────────────────┤
│  二 (二)   │甲○○施用第一級毒品，累犯，處有期徒刑捌│
│            │月，扣案之第一級毒品海洛因壹包（含包裝袋│
│            │，檢驗後淨重零點貳伍陸公克），沒收銷燬之│
│            │。又施用第二級毒品，累犯，處有期徒刑伍月│
│            │，扣案之第二級毒品甲基安非他命壹包（含包│
│            │裝袋，檢驗後淨重零點肆參捌公克），沒收銷│
│            │燬之。                                  │
└──────┴────────────────────┘

司法院資訊處製作；財團法人民間司法改革基金會備份。
